臺灣苗栗地方法院刑事判決
111年度金訴字第121號
公  訴  人  臺灣苗栗地方檢察署檢察官
被      告  林佩萱


上列被告因違反洗錢防制法等案件，經檢察官提起公訴 （111年
度偵字第3747號），因被告於本院準備程序中，就被訴事實為有
罪之陳述，經合議庭裁定由受命法官獨任進行簡式審判程序，判
決如下：
    主  文
甲○○犯洗錢防制法第十四條第一項之一般洗錢罪，處有期徒刑參
月，併科罰金新臺幣壹萬元，罰金如易服勞役，以新臺幣壹仟元
折算壹日。緩刑貳年，並應依附表所示調解成立內容履行賠償義
務。
　　犯罪事實
一、甲○○預見隱匿真實身分之陌生人要求其代為提款交付指定之
    人，依一般社會生活之通常經驗，將成為他人詐欺計畫中負
    責取得詐欺所得款項之人即車手，竟仍不違背其本意，共同
    意圖為自己不法之所有，基於詐欺取財及洗錢之不確定故意
    (無證據證明被告主觀上認知詐騙份子為3人以上，或有未滿
    18歲之人)，與不詳之詐騙份子形成犯意聯絡，於民國111年
    1月17日中午12時39分許，以LINE通訊軟體，將其申辦之第
    一銀行帳戶(帳號00000000000號，下稱一銀帳戶）資料提供
    詐騙份子使用。嗣該詐騙份子共同基於意圖為自己不法所有
    之犯意聯絡，去電向乙○○佯稱：門號欠費云云，致乙○○陷於
    錯誤，於111年1月18日下午2時29分許，匯款新臺幣（下同
    ）15萬元至一銀帳戶內，甲○○再依指示於同日下午2時55分
    、59分許，在苗栗縣○○市○○路000號第一銀行苗栗分行，提
    款12萬元、3萬元，並交付指定之人，而隱匿其去向。嗣經
    乙○○發覺受騙，報警循線查悉上情。
二、案經乙○○訴由苗栗縣警察局苗栗分局報告臺灣苗栗地方檢察
    署檢察官提起公訴。
    理  由
一、本案被告甲○○所犯係死刑、無期徒刑或最輕本刑為3年以上
    有期徒刑以外之罪，亦非高等法院管轄之第一審案件，其於
    準備程序進行中，就被訴事實為有罪之陳述，經本院告知簡
    式審判程序進行審理，是依刑事訴訟法第273條之2規定，本
    案之證據調查，不受同法第159條第1項、第161條之2、第16
    1條之3、第163條之1及第164條至第170條規定之限制，合先
    敘明。
二、上開犯罪事實，業據被告於本院審理中坦承不諱（見本院卷
    第67、72、75頁），核與證人乙○○於警詢中證述情節相符（
    見偵卷第19至23頁），並有一銀帳戶客戶基本資料暨存款存
    摺客戶歷史交易明細表、被告LINE對話紀錄、乙○○之報案資
    料（內政部警政署反詐騙諮詢專線紀錄表、屏東縣政府警察
    局潮州分局中山路派出所受理各類案件紀錄表、受理案件證
    明單、金融機構聯防機制通報單、郵政跨行匯款申請書、LI
    NE對話紀錄）各1份及監視器照片2張在卷可參(見偵卷第27
    、28、31、33、37至43、47、51至59頁）。足認被告之自白
    均與事實相符，被告所犯上開犯行，堪以認定，應依法論科
    。
三、論罪科刑：
　㈠核被告所為，係犯刑法第339條第1項之詐欺取財罪及洗錢防
    制法第14條第1項之一般洗錢罪。被告與對告訴人乙○○施以
    詐術之詐騙份子間，就上開犯行，有犯意之聯絡及行為之分
    擔，應論以共同正犯。被告以一行為同時觸犯刑法第339條
    第1項之詐欺取財罪及洗錢防制法第14條第1項之一般洗錢罪
    ，為異種想像競合犯，應依刑法第55條前段規定，從一重以
    一般洗錢罪處斷。
　㈡按洗錢防制法第16條第2項規定，犯前二條之罪，在偵查或審
    判中自白者，減輕其刑。被告於審判中自白洗錢犯罪，應依
    洗錢防制法第16條第2項規定，減輕其刑。
　㈢爰以行為人之責任為基礎，審酌被告前無犯罪科刑紀錄，此
    有臺灣高等法院被告前案紀錄表1份在卷可參，被告輕率提
    供一銀帳戶資料給他人，且依指示將告訴人匯入一銀帳戶款
    項提領交予詐騙份子，使告訴人受有財產損害，並掩飾或隱
    匿犯罪所得款項之去向，助長詐欺犯罪之猖獗、破壞金融秩
    序，亦增加求償之困難，實有不該，兼衡被告犯罪後於本院
    審理中坦承犯行，且於審理中與告訴人乙○○成立調解，堪認
    犯後態度良好，暨其於本院審理中自陳從事業務工作，月收
    入2萬6千元、須扶養2名未成年子女之生活狀況等一切情狀
    ，量處如主文所示之刑，並就罰金部分諭知易服勞役折算之
    標準。
　㈣至本案告訴人遭詐騙後，雖將款項匯入被告上開帳戶內，然
    該帳戶內所匯入之款項已經被告提領交予詐騙份子，非屬被
    告所有，亦非在其實際掌控中，其就所隱匿之財物不具所有
    權及事實上處分權，無從依洗錢防制法第18條第1項就所提
    領全部金額諭知沒收。
　㈤查被告前未曾因故意犯罪受有期徒刑以上刑之宣告，此有前
    揭臺灣高等法院被告前案紀錄表1份在卷可參，其因一時未
    及深慮致罹刑章，念及被告係初犯，且於審理中與告訴人成
    立調解，業如前述，堪信經此偵查、審理程序，已獲深刻教
    訓，當知所警惕，而無再犯之虞，本院認其所受刑之宣告以
    暫不執行為適當，爰依刑法第74條第1項第1款規定，宣告緩
    刑2年。另為保障告訴人乙○○之權益，促使被告遵期履行和
    解成立內容，爰依刑法第74條第2項第3款規定，命被告向告
    訴人乙○○支付如附表所示之損害賠償。倘被告違反本院所諭
    知前揭緩刑之負擔，情節重大，足認原宣告緩刑難收預期效
    果，而有執行刑罰之必要，檢察官仍得依法向法院聲請撤銷
    本件緩刑之宣告，併予敘明。
據上論斷，應依刑事訴訟法第273條之1第1項、第299條第1項前
段，洗錢防制法第14條第1項、第16條第2項，刑法第11條、第33
9條第1項、第55條、第42條第3項、第74條第1項第1款、第2項第
3款，刑法施行法第1條之1第1項，判決如主文。
本案經檢察官莊佳瑋提起公訴，檢察官楊岳都到庭執行職務
中　　華　　民　　國　　111 　年　　9 　　月　　8 　　日
                  刑事第三庭    法　官　郭世顏
以上正本證明與原本無異。　　　　　　　　　　　　　　　　如不服本判決應於收受判決後20日內向本院提出上訴書狀，並應敘述具體理由。其未敘述上訴理由者，應於上訴期間屆滿後20日內向本院補提理由書(均須按他造當事人之人數附繕本)「切勿逕送上級法院」。告訴人或被害人如對本判決不服者，應具備理由請求檢察官上訴，其上訴期間之計算係以檢察官收受判決正本之日期為準。　　　　　　　　　　　　　　　　　　　　　　　　　　　　　　　　　　　　     書記官  呂  彧
中　　華　　民　　國　　111 　年　　9 　　月　　8 　　日

附本判決論罪科刑法條：
中華民國刑法第339條
意圖為自己或第三人不法之所有，以詐術使人將本人或第三人之
物交付者，處5年以下有期徒刑、拘役或科或併科50萬元以下罰
金。
以前項方法得財產上不法之利益或使第三人得之者，亦同。
前二項之未遂犯罰之。

洗錢防制法第14條
有第二條各款所列洗錢行為者，處7年以下有期徒刑，併科新臺
幣5百萬元以下罰金。
前項之未遂犯罰之。
前二項情形，不得科以超過其特定犯罪所定最重本刑之刑。

附表：
編號 數額 支付方法 備註  1 新臺幣（下同）15萬元 被告甲○○應給付告訴人乙○○15萬元，自111年9月15日起，按月於每月15日前，給付1萬元，至清償完畢為止，如有一期未履行，視為全部到期（匯款帳戶：中國信託銀行屏東分行，戶名：乙○○，帳號：000000000000）。 本院111年度苗司附民移調字第31號調解筆錄。